臺灣高等法院高雄分院刑事裁定　　　　　　　　九十三年度聲再字第一一號
　　再審聲請人
　　即受判決人　甲○○
　　　　　　　　丙○○
　　　　　　　　乙○○
右列再審聲請人因賭博案件，不服本院九十三年度上易字第二七０號中華民國九十三
年七月廿七日確定判決（臺灣高雄地方法院九十二年度易字第二三００號、臺灣高雄
地方法院檢察署九十二年度偵字第一七三二二號、第二一七五四號），聲請再審，本
院裁定如左：
    主  文
再審之聲請駁回。
    理  由
一、本件聲請再審意旨略以：因於案發前，警員王清波曾於高雄市○○路與中華路附
    近之半島酒店，向再審聲請人即受判決人乙○○要求不要再用ＣＯＰＹ之「賓果
    星星」，改買「賓果行星」而推銷不成，才故意越區聯手栽贓。又加上郭進丁負
    責賓果行星之寄檯、買斷、合作等業務，亦向再審聲請人乙○○推銷而遭乙○○
    所拒，因此懷恨在心，即與專司取締電玩之警員曾公亮共謀栽贓。此據原審所附
    台灣大哥大股份有限公司雙向通聯資料，當天二人有九次通話紀錄之情，可知郭
    進丁係曾公亮安排至再審聲請人乙○○經營之遊藝場之客人。另，曾公亮之前下
    屬陳建江長期為業者許明章、吳承哲提供職業客人，促進店裏人氣，因許明章、
    吳承哲曾僱人至其他競爭業者之遊藝場栽贓，而陳建江與曾公亮於案發前聯繫密
    切，因此本件無非亦為假客人真栽贓。又九十二年八月十四日當天，王清波係於
    十九時六分五十二秒接獲曾公亮電話後，始佯裝將郭進丁逮捕，顯係刻意栽贓。
    且卷附ＶＣＤ及相片，顯示郭進丁於當晚十九時四分廿八秒離開，而王清波卻能
    在相隔十一分鐘後徒步從容逮捕郭進丁，已違常情。且自錄影帶中並無法看出再
    審聲請人即受判決人甲○○有交付一千元現鈔給郭進丁之情事，甲○○所交付者
    為摸彩券，警員王清波等係移花接木，栽贓嫁禍。且王清波亦未看到甲○○曾兌
    換現金給郭進丁等情，因此，其所為之證述顯係偽證。又從扣押之物品目錄表亦
    無扣押任何一千分之計分卡，自難認郭進丁有以計分卡兌換現金一千元之行為，
    上開足以影響判決之重要證據原確定判決均漏未審酌，為此依刑事訴訟法第四百
    二十一條規定提起再審云云。
二、按刑事訴訟法第四百二十一條規定：「不得上訴於第三審法院之案件，除前條規
    定外，其經第二審確定之有罪判決，如就足生影響於判決之重要證據漏未審酌者
    ，亦得為受判決人之利益，聲請再審」。最高法院四十四年台抗字四十號判例指
    出：「對於第二審確定之有罪判決，得就足生影響於判決之重要證據漏未審酌為
    由提起再審者，依刑事訴訟法第四百十四條規定，固以不得上訴於第三審之案件
    為限。惟其所謂漏未審酌之證據，係指該證據在前審審判當時已有發見，而為調
    查注意所不及者而言」。又最高法院八十九年度台抗字第三十號裁定之見解，刑
    事訴訟法第四百二十一條所規定因重要證據漏未審酌而聲請再審者，指該證據於
    案有重要關係且未經審酌者而言，如證據業經法院本其自由心證予以取捨及判斷
    ，僅係對此持相異評，即不能以此為由聲請再審。
三、(一)雖然再審聲請人等堅稱，本件係員警王清波、曾公亮與證人郭進丁因向再審聲
    請人乙○○推銷「賓果行星」未果，共謀於乙○○所經營之「戰警遊藝場」栽贓
    嫁禍等語，並主張原確定判決就卷附證據，如台灣大哥大股份有限公司雙向通聯
    紀錄、半島酒店相片、郭進丁、陳建江名片影本、台灣心連心公司廣告型錄、九
    十二年易字一二五０號判決等證據漏未審酌云云。惟查，證人郭進丁於偵查時已
    證稱並不認識王清波等情（見偵字第一九三二二號卷第二十頁正面），證人即警
    員王清波亦證稱不認識郭進丁等語（見偵查卷第四十六頁），而證人王清波係高
    雄市政府警察局苓雅分局三多路派出所警員，其何以要向再審聲請人乙○○推銷
    「賓果行星」，並留下手機號碼0000000000，且以王清波係警員之身份，除非與
    乙○○相當熟識，且亦知乙○○係經營電玩業者，而其店內所擺設係ＣＯＰＹ之
    「賓果星星」，否則不會輕易冒險逕向其推銷「賓果行星」，如此推論，以王清
    波與乙○○既有交情，又何需留下其手機號碼給乙○○，因此再審聲請人所指無
    非係其個人片面之詞，難遽以認定王清波有對其栽贓嫁禍之動機及行為。另，再
    審聲請人等以案外人陳建江係員警曾公亮之前下屬，陳建江亦與郭進丁相識，而
    陳建江又與案外人許明章、吳承哲關係密切，許明章、吳承哲為另案（台灣高雄
    地方法院九十二年易字一二五０號）中之證人，曾證述該二人曾派人至他人遊藝
    場栽贓之情，加以當日曾公亮與陳建江及郭進丁均曾以電話聯絡，即遽以推論曾
    公亮與郭進丁共謀栽贓再審聲請人乙○○等人。況且案外人許明章、吳承哲是否
    曾於他遊藝場栽贓，本與本案無涉，而曾公亮與案外人陳建江與再審聲請人等人
    並無仇恨，又何需與郭進丁共謀栽贓再審聲請人等。曾公亮亦自承與證人郭進丁
    及案外人陳建江認識，並曾相互以電話聯絡，並於查獲前亦有以行動電話與員警
    王清波聯絡等情，惟實難僅據此即推論曾公亮、王清波、郭進丁及案外人陳建江
    共謀栽贓嫁禍給本件再審聲請人等三人。另再審聲請人等稱，其店內所陳列者係
    擊掌企業製造之「賓果星星」機台（見扣押物品目錄表），非ＳＥＧＡ之「賓果
    行星」，而郭進丁稱其所把玩者為「賓果行星」機台，足見本案確係郭進丁推銷
    「賓果行星」不成，挾怨栽贓甚明。惟查，本件附卷高雄市政府警察局苓雅分局
    福德二路派出所扣押物品目錄表、代保管目錄表及再審聲請人甲○○所簽立之保
    管切結書，均係記載「賓果行星」，雖再審聲請人堅稱其所擺設之電玩名稱確實
    為「賓果星星」，惟本件所查獲之機台與扣押目錄表及代保管目錄表所載既均相
    一致，則當不因僅係名稱記載與被告自稱該機台為「賓果星星」之名稱上之不同
    而認有何違誤之處；且亦難以郭進丁供稱所把玩者為「賓果行星」（再審聲請人
    前已稱「賓果星星」係ＣＯＰＹ之「賓果行星」，且二者讀音相近）而遽認郭進
    丁係因再審聲請人購買仿冒機台一節而配合警方對再審聲請人栽贓。原確定判決
    就此一部分之證據已詳為審酌並敘明，認再審聲請人等人所為之辯稱尚不足以作
    為其等有利之證據。
    (二)另再審聲請人等亦主張自偵查卷附ＶＣＤ之勘驗筆錄及截取相片顯示九十二年
    八月十四日晚上十九時四分廿八秒早已騎車離開，而自解送人犯報告書及證人王
    清波於地院審判筆錄之證稱，王清波係同日十九時十五分始逮捕，又王清波係徒
    步，何能在相隔十一分鐘後從容逮捕郭進丁，顯違常情等語。惟於實際上，一般
    人之手錶所顯示之時間，或其主觀上認知之時間，常與機器設備，如相機、錄影
    機、電腦等設定之時間，時而有所誤差，此甚為正常，並無特別違常之處，因此
    ，證人王清波於地院審理時結證稱：「我有表示我時間忘記了，而且錄影機與我
    的手錶會有時差。」等語（參地院卷第一九七號）應屬可信。且證人王清波為確
    保於「戰警遊藝場」對面超商遠距攝影之員警陳威佃等人得以全程錄影，確保證
    據已完整錄下，嗣郭進丁、甲○○二人完成交易後，始隨後逮捕郭進丁之舉，亦
    屬合理。另，再審聲請人等亦辯稱，於錄影帶中之鏡頭看不出甲○○有交付一千
    元現鈔之情事，甲○○所交付者為摸彩券，惟證人王清波及郭進丁故意隱匿不拿
    出來，反主動拿出一千元，無非係移花接木，栽贓嫁禍云云。惟觀之員警所拍攝
    之錄影帶，於錄影帶時間七時三分三十四秒處時，確有一男子（即郭進丁）與一
    女子（經被告甲○○自承係其本人無誤）自「戰警遊藝場」走出，男子在前，女
    子在後。嗣二人同行，男子在左，女子在右，女子左手握拳持物。七時四分一秒
    處，女子趁勢將手中之物，交至男子右手，男子舉起右手，放在眼前，察看所接
    之物後，將該物放入上衣左前口袋內，此業經一審法院當庭勘驗屬實（參地院卷
    第三０九頁、第三一０頁），並有台灣高雄地方法院檢察署就本件勘驗錄影帶情
    形及所翻拍自上開錄影帶之照片二十四幀在卷可參（見偵查卷第二十六頁至第三
    十九頁）。就此部分，被告甲○○於偵查中供稱：「（本署勘驗報告所附照片中
    穿黑色洋裝是你本人？）是。我沒有交東西給他。我有認識他，他說要牽我的手
    ，我有讓他牽一下就走了。他說他是牽一下手，我就讓他牽。」、「（送客人出
    門都要讓客人牽手？）是。每個客人都一樣。」等語（見偵查卷第四十五頁），
    然其於事後又改稱：「送客人出門，拿摸彩券給他。」、「（為何摸彩券不在店
    內交付？）客人在店內忘了拿，我追出去拿給他。」等語（見地院卷第二一七頁
    、第二一八頁），被告甲○○非但前後所述矛盾，且其倘若係交付摸彩券給郭進
    丁，亦無庸大費週章，尚走出店外嗣無人在旁時始趁勢塞至郭進丁之右手內。且
    據被告甲○○所稱，係因郭進丁忘了拿摸彩券，才追出去交給他等語，惟勘驗錄
    影帶結果，並無被告甲○○自店內追出去之鏡頭，依錄影帶顯示，係被告甲○○
    自店門口隨證人郭進丁走出，再繼續向前走約半分鐘後，始將手中所持之物交至
    郭進丁手中之情，與被告甲○○上開所述並不相符。被告甲○○事後所稱係交付
    摸彩券等語，無非係卸責之詞，且倘其所兌換之物並非現金等違法行為，被告甲○○何須多此一舉走至店外，並以掩飾之舉動交付予郭進丁。因此證人郭進丁於
    警詢、檢察事務官詢問及檢察官詢問時所稱，於前揭時日在被告乙○○經營之「
    戰警遊藝場」把玩「賓果行星」、「超八」及「金明星水果盤」後，以所得之積
    分向被告丙○○要求洗分，經被告丙○○確認並交予積分卡後，指示證人郭進丁
    走至「戰警遊藝場」外，再由被告甲○○至「戰警遊藝場」外，兌換現金一千元
    予伊等語，堪屬可信。又再審聲請人乙○○所經營之「戰警遊藝場」平日並無兌
    換現金給客人之情形，為何案發當日再審聲請人甲○○會兌換現金一千元給郭進
    丁？可見郭進丁兌換現金一事，並非特例甚明。原確定判決對於卷附證據確經詳
    酌，並依證據法則及稟其心證為判斷及取捨而為判決，並無再審聲請人等所指就
    足生影響判決之重要證據漏未審酌之違誤。
四、按有罪之判決確定後，為受判決人之利益聲請再審，必其聲請之理由合於刑事訴
    訟法第四百二十條第一項所定情形之一及第四百二十一條有足以影響於判決之重
    要證據漏未審酌者，始准許之。本件再審聲請人所舉上開聲請再審之理由，核與
    上引法條所定無一相符，應認為無再審理由，爰依同法第四百三十四條第一項，
    裁定如主文。
中      華      民      國    九十三    年      九月      七      日
                              臺灣高等法院高雄分院刑事第二庭
                                  審判長法官  林正雄
                                        法官  陳啟造
                                        法官  黃壽燕
右正本證明與原本無異。
不得抗告。
                                  法院書記官  黃一秋
中    華    民    國      九十三      年      九      月       七       日
